臺灣基隆地方法院民事裁定  
111年度補字第778號
原      告  謝惠香  
被      告  朱旭輝  


            夏偉文  

上列當事人間請求遷讓房屋等事件，本院裁定如下：
    主  文
本件訴訟標的價額核定為新臺幣(下同)243萬1,331萬元。
原告至遲應於前開核定訴訟標的價額之裁定確定5後日內，向本
院補繳第一審裁判費2萬5,156元。如逾期未補繳，即以裁定駁回
其。
    理  由
一、按提起民事訴訟者，應依同法第77條之13規定，繳納裁判費
    ，此均為必須具備之程式。而訴訟標的之價額，由法院核定
    。核定訴訟標的之價額，以起訴時之交易價額為準；無交易
    價額者，以原告就訴訟標的所有之利益為準。以一訴主張數
    項標的者，其價額合併計算之。惟以一訴附帶請求其孳息、
    損害賠償、違約金或費用者，不併算其價額。民事訴訟法第
    77條之1第1項、第2項、第77條之2第1項前段、第2項分別定
    有明文。又以租賃關係已經終止為原因，請求遷讓房屋之訴
    ，其訴訟標的之價額，應以房屋之價額為準；房屋所有人倘
    附帶請求給付相當於租金之不當得利，亦不得併算其價額（
    最高法院32年抗字第765號判例意旨參照）。
二、本件原告起訴並未繳納裁判費，而據原告起訴狀所載，原告
    聲明一前段係主張原告與被告朱旭輝間之房屋租賃契約已於
    民國111年10月19日屆滿，被告夏偉文為被告朱旭輝之連帶
    保證人，請求被告遷讓返還「基隆市○○區○○街00巷00號房屋
    」（下稱系爭房屋）、給付積欠之租金8萬元及自111年12月
    20日起至遷讓之日止，按月賠償2萬元；訴之聲明二係主張
    被告應連帶給付管理費2萬2,392元、汽車停車費2,400元、
    水電瓦斯費6,539元，是原告訴之聲明一及聲明二係以一訴
    主張數項訴訟標的，其價額自應依民事訴訟法第77條之2第1
    項前段規定合併計算之；而聲明第一項後段請求給付積欠之
    租金8萬元及自111年12月20日起至遷讓之日止，按月賠償2
    萬元，係附帶請求，故不併算價額。經查系爭房屋依照兩造
    約定每月之租金為2萬元，依土地法第97條第1項：「城市地
    方房屋之租金，以不超過土地及其建築物申報總價年息百分
    之10為限。」之規定，以逆推知法推算，上開房屋應有240
    萬元之價值【計算式：20,000元12月10%＝2,400,000元】
    。故原告聲明第一項前段及聲明第二項合併計算訴訟標的價
    額及金額為243萬1,331元【計算式：240萬元(遷讓返還房屋
    部分)＋2萬2,392元(管理費)＋2,400元(汽車停費)、6,539元(
    水電瓦斯費)＝2,431,331元】。
三、按「因財產權而起訴，其訴訟標的之金額或價額在新台幣10
    萬元以下部分，徵收1,000元；逾10萬元至100萬元部分，每
    萬元徵收100元；逾100萬元至1,000萬元部分，每萬元徵收9
    0元」，民事訴訟法第77條之13定有明文。又依「臺灣高等
    法院民事訴訟、非訟事件、強制執行費用提高徵收數額標準
    」規定，訴訟標的之金額或價額逾十萬元部分，加徵原定數
    額十分之一。本件訴訟標的之價額核定為243萬1,331元，故
    應徵第一審裁判費2萬5,156元。
四、當事人對於本院核定訴訟標的價額之裁定，得於10日內抗告
    ，原告至遲於本院前開核定訴訟標的價額之裁定確定後5日
    內，向本院補繳第一審裁判費2萬5,156元，爰裁定如主文第
    2項所示。
五、依民事訴訟法第77條之1、第249條第1項但書規定，裁定如
    主文。
中　　華　　民　　國　　111 　年　　11　　月　　25　　日
                  民事庭法　官　林淑鳳
以上正本係照原本作成。
如不服本裁定關於核定訴訟標的價額部分，應於送達後10日內向
本院提出抗告狀，並繳納抗告費新臺幣1,000元；關於命補繳裁
判費部分，不得抗告。
中　　華　　民　　國　　111 　年　　11　　月　　25　　日
                        書記官　張景欣